【裁判字號】    98,易,2215
【裁判日期】    981027
【裁判案由】    竊盜
【裁判全文】
臺灣板橋地方法院刑事判決              98年度易字第2215號
公  訴  人  臺灣板橋地方法院檢察署檢察官
被      告  乙○○
上列被告因竊盜等案件，經檢察官提起公訴（98年度偵字第1723
6 號），被告於本院準備程序進行中，就被訴犯罪事實為有罪之
陳述，本院告知簡式審判程序之旨，並聽取其與公訴人之意見後
，經本院裁定行簡式審判程序審理後，判決如下：
    主  文
乙○○竊盜，累犯，處有期徒刑伍月；又攜帶兇器踰越安全設備
竊盜，累犯，處有期徒刑捌月。應執行有期徒刑壹年。
    事  實
一、乙○○前於民國96年間因竊盜案件，經本院分別以96年度簡
    字第3235號判決處有期徒刑6 月，且得易科罰金確定（下稱
    甲罪），及以96年度易字第1716號判決處有期徒刑5 月、4
    月確定（下稱乙、丙罪），嗣經本院96年度聲減字第7277號
    裁定將甲罪減為有期徒刑3 月，並與乙、丙罪定應執行刑有
    期徒刑1 年確定，且於97年9 月19日因徒刑執行完畢出監。
    詎其仍不知悔改，猶基於意圖為自己不法所有之犯意，先後
    為下列犯行：(一)於98年6 月21日凌晨4 時許，在臺北縣土城
    市○○路483 巷9 號前，持其前於不詳時、地所拾得之鑰匙
    1 支，竊取丙○○所有之車牌號碼HQJ-716 號普通重型機車
    ，得手後隨即離去現場；(二)於同日上午5 時6 分許，騎乘前
    揭竊得之機車至臺北縣土城市○○路81號「天天來休閒釣魚
    池」，持當場撿拾、客觀上足以對人之生命、身體、安全構
    成威脅而具有危險性可供作為兇器之螺絲起子1 把，踰越該
    店圍欄之安全設備後，竊取店內櫃檯上投幣式電話內零錢合
    計新臺幣（下同）263 元及七星牌香煙1 包得手；嗣因觸動
    保全警報，為保全人員林春總發現而報警處理，在上址當場
    查獲，並起出前開機車、零錢及香煙，且扣得上揭鑰匙1 把
    （2支）、螺絲起子，始查知上情。
二、案經臺北縣政府警察局土城分局報告臺灣板橋地方法院檢察
    署檢察官偵查起訴。
    理  由
壹、程序方面：本件被告乙○○所犯係死刑、無期徒刑、最輕本
    刑3 年以上有期徒刑以外之罪，其於準備程序就前揭被訴事
    實為有罪之陳述，經法官告知簡式審判程序之旨，並聽取其
    與公訴人之意見後，本院認無不得或不宜改依簡式審判程序
    進行之處，爰依刑事訴訟法第273 條之1 第1 項、第284 條
    之1 之規定，由本院裁定本件行簡式審判程序，合先敘明。
貳、實體方面：
一、前開事實，業據被告乙○○迭於警訊、偵查、本院訊問時坦
    承不諱，核與證人即被害人丙○○、天天來休閒釣魚池員工
    甲○○於警詢及本院訊問時之指訴及經證人林春總於警詢時
    之證述情節大致相符，並有搜索扣押筆錄暨扣押物品目錄表
    1 份、贓物認領保管單2 紙及現場照片、扣押物品照片合計
    13張附卷可證，足認被告自白核與事實相符，堪以採信。是
    本件事證已臻明確，被告犯行洵堪認定，應予依法論科。
二、論罪科刑部分：
(一)、按刑法第321 條第1 項第3 款之攜帶兇器竊盜罪，係以行為
    人攜帶兇器竊盜為其加重條件，此所謂兇器，其種類並無限
    制，凡客觀上足以對人之生命、身體、安全構成威脅，具有
    危險性之兇器均屬之，且祇須於行竊時攜帶此種具有危險性
    之兇器為已足，並不以攜帶之初即有行兇之意圖為必要，有
    最高法院79年台上字第5253號判例要旨可資參照。本件被告
    所持以行竊之螺絲起子1 支，係金屬材質，客觀上足以對人
    之生命、身體、安全構成威脅，顯係具有危險性之兇器。又
    刑法第321 條第1 項所列各款為竊盜之加重條件，如犯竊盜
    罪兼具數款加重情形時，因竊盜行為祇有一個，仍祇成立一
    罪，不能認為法律競合或犯罪競合，最高法院69年台上字第
    3945號判例意旨亦可參照。故就事實欄一(一)部分，核被告所
    為，係犯刑法第320 條第1 項之竊盜罪，及就事實欄一(二)部
    分，核其所為，係犯刑法第321 條第1 項第2 款、第3 款之
    加重竊盜罪。又被告所犯上開二罪，犯意各別，行為互殊，
    應予分論併罰。再查，被告前於96年間因竊盜案件，經本院
    分別以96年度簡字第3235號判決處有期徒刑6 月，且得易科
    罰金確定（下稱甲罪），及以96年度易字第1716號判決處有
    期徒刑5 月、4 月確定（下稱乙、丙罪），嗣經本院96年度
    聲減字第7277號裁定將甲罪減為有期徒刑3 月，並與乙、丙
    罪定應執行刑有期徒刑1 年確定，且於97年9 月19日因徒刑
    執行完畢出監在案，此有臺灣高等法院被告前案紀錄表1 份
    附卷足證，是其受徒刑之執行完畢後，5 年以內故意再犯有
    期徒刑以上之上開二罪，均為累犯，各應依刑法第47條第1
    項之規定，加重其刑。
(二)、爰審酌被告前有多次竊盜記錄，已如前述，是其素行不佳，
    且不知悔改，其年輕力壯，不思以正途賺取所需，毫不尊重
    他人之財產權，對被害人造成損害，惟其犯後坦承犯行，態
    度尚可，且所竊取之財物亦已經被害人等領回，及所得財物
    價值非鉅，以及公訴人就竊盜部分具體求處有期徒刑8 月、
    加重竊盜部分求處有期徒刑10月，核屬過重等一切情狀，分
    別量處如主文所示之刑，並定應執行之刑。
(三)、至扣案之螺絲起子1 把、鑰匙2 支，雖係供被告犯罪所用之
    物，然係被告拾得而非其所有乙節，業據被告供承明確（詳
    見本院卷第33頁、第33頁反面），復無其他積極證據足資證
    明係被告所有，本院自無庸併予宣告沒收，附此敘明。
據上論斷，應依刑事訴訟法第273 條之1 第1 項、第299 條第1
項前段，刑法第320 條第1 項、第321 條第1 項第2 款、第3 款
、第47條第1 項、第51條第5 款，刑法施行法第1 條之1 第1 項
、第2 項前段，判決如主文。
本案經檢察官黃致中到庭執行職務。
中    華    民    國    98    年    10    月    27    日
                  刑事第十四庭  法  官  饒金鳳
以上正本證明與原本無異。
如不服本判決，應於判決送達後10日內，向本院提出上訴書狀，
且上訴書狀應敘述具體理由，而上訴書狀未敘述上訴理由者，應
於上訴期間（即自收受判決書之翌日起算10日）屆滿後20日內補
提理由書。
                                書記官  王春森
中    華    民    國    98    年    10    月    27    日
附錄本案論罪科刑法條全文：
中華民國刑法第320 條：
意圖為自己或第三人不法之所有，而竊取他人之動產者，為竊盜
罪，處5 年以下有期徒刑、拘役或5 百元以下罰金。
意圖為自己或第三人不法之利益，而竊佔他人之不動產者，依前
項之規定處斷。
前二項之未遂犯罰之。
中華民國刑法第321 條：
犯竊盜罪而有左列情形之一者，處6 月以上、5 年以下有期徒刑
：
一、於夜間侵入住宅或有人居住之建築物、船艦或隱匿其內而犯
    之者。
二、毀越門扇、牆垣或其他安全設備而犯之者。
三、攜帶兇器而犯之者。
四、結夥三人以上而犯之者。
五、乘火災、水災或其他災害之際而犯之者。
六、在車站或埠頭而犯之者。
前項之未遂犯罰之。


司法院資訊處製作；財團法人民間司法改革基金會備份。
